# 请教陈版主，房产初始计量问题

提问人：dotaauditor 时间：2022-09-09 21:09:32
背景：A从B购买一处房产，该房产尚处租赁期（B出租给C，C为将房产达到其使用目的做了大量硬装修，中央空调水电管道地板墙砖等）。A与B签署协议，约定先由A向承租人C支付装修补偿款，然后B将房屋出售给A。A与C签署了装修补偿协议，各方交易最终完成。
请教陈版主：
1 、A应当如何核算向C支付的装修补偿款？是否可以将其作为获取房产的必需支出计入房产原值？还是作为购买的装修支出计入长期待摊费用进行摊销？摊销年限应当如何确定恰当合理？
2 、A公司如何确定支付的装修补偿款价格公允？是否只能通过评估报告？
3 、硬装补偿是否属于增值税的征税范围？如果A无法取得增值税发票，A公司支付的装修补偿需要取得什么支持材料，才能被视为取得合法有效的税前扣除凭证？

回答人：chenyiwei
1 、要考虑：该装修补偿款的金额是否与该装修的价值（理论上是公允价值，实务中可以参考C的账面折余价值）相当？A购入该装修后是继续沿用，还是全部敲掉重来？
如果A购入后保留这部分已有的装修，则在装修补偿款金额不超过装修本身价值的限度内，可以将补偿款形成的资产单独确认为一项“固定资产——房屋装修”，在该装修本身的剩余可使用年限内计提折旧；反之应并入房屋建筑物取得成本，不单列为一项资产。
2 、开票等税务处理问题建议咨询税务专业人士意见。